【裁判字號】    99,裁,1106
【裁判日期】    990513
【裁判案由】    營利事業所得稅
【裁判全文】
最  高  行  政  法  院  裁  定
                                      99年度裁字第1106號
聲  請  人  甲○○
訴訟代理人  陳信村律師
上列聲請人因與相對人財政部臺灣省南區國稅局間營利事業所得
稅事件，對於中華民國98年7月23日本院98年度裁字第1809號裁
定，聲請再審，本院裁定如下：
    主  文
再審之聲請駁回。
再審訴訟費用由聲請人負擔。
    理  由
一、按對於確定裁定聲請再審，應依行政訴訟法第283條準用同
    法第277條第1項第4款之規定表明再審理由，此為必須具備
    之程式。所謂表明再審理由，必須指明確定裁定有如何合於
    行政訴訟法第273條所定再審事由之具體情事，始為相當。
    倘僅泛言有再審事由而無具體情事者，仍難謂已合法表明再
    審理由，所為再審之聲請，即屬不合法。
二、本件聲請人主張本院98年度裁字第1809號裁定（下稱原裁定
    ）有行政訴訟法第273條第1項第1款、第13款及第14款規定
    之再審事由，對之聲請再審，其聲請意旨略以：本件之關鍵
    在原裁定指臺灣嘉義地方法院93年度訴字第544號刑事判決
    認定「甲○○．．利用不知情之刻印商家偽造蘇振芳等5人
    之印章．．將收購自其他養殖戶之鰻魚成貨數量暨金額，計
    入『亦為收購對象之蘇振芳等5人』身上，填寫彼等身分證
    統一編號．．溢載饅魚成貨數量暨金額．．」等語，係認定
    蘇振芳等5人亦為收購對象，惟聲請人民國（下同）89年起
    不再續與曾再逢、蔡淑惠、蔡順益、郭炳洪等人（蘇振芳自
    89年7月起）有鰻魚買賣交易，聲請人已敘明上開刑事判決
    查得聲請人於89年度匯款給蘇振芳新臺幣（下同）25,895,3
    40元、匯款給曾再逢3,960,050元、匯款給蔡淑惠335,930元
    ，合計共匯款30,191,320元，上開匯款並未匯款給蔡順益及
    郭炳洪，顯然聲請人於89年度並未與蔡順益及郭炳洪有鰻魚
    成貨買賣，刑事判決未將蘇振芳等5人認定聲請人亦將之列
    入收購對象，原裁定上開認定理由，與事實不符，且未斟酌
    上開證據，違反行政訴訟法第125條第1項、本院61年判字第
    70號判例、32年判字第16號判例及78年度判字第631號判決
    意旨云云。經核其狀內表明之再審理由，無非重述其在前訴
    訟程序業經主張而為原審法院判決及再審判決所指駁不採之
    理由，然對於原裁定以其未具體指摘原審法院98年度再字第
    4號判決如何違背法令而駁回其上訴，究有如何合於行政訴
    訟法第273條第1項第1款、第13款及第14款規定之具體情事
    ，則未據表明，依上開規定及說明，其聲請自非合法。又當
    事人就同一事件對於本院及原審法院所為歷次之裁判聲請再
    審，必須其對最近一次裁判之再審有理由，本院始得進而審
    究其前此歷次裁判有無再審理由，依上開所述，聲請人本件
    再審之聲請既不合法，從而其請求廢棄本院及原審法院前此
    歷次裁判，即無庸審究，併此指明。
三、據上論結，本件聲請為不合法。依行政訴訟法第283條、第
    278條第1項、第104條、民事訴訟法第95條、第78條，裁定
    如主文。
中    華    民    國    99    年    5     月    13    日
                    最高行政法院第四庭
                        審判長法官  劉  鑫  楨
                              法官  鄭  忠  仁
                              法官  陳  金  圍
                              法官  曹  瑞  卿
                              法官  陳  鴻  斌
以  上  正  本  證  明  與  原  本  無  異
中    華    民    國    99    年    5     月    13    日
                              書記官  吳  玫  瑩


司法院資訊處製作；財團法人民間司法改革基金會備份。
